臺灣桃園地方法院刑事判決          100 年度審訴緝字第78號
公  訴  人  臺灣桃園地方法院檢察署檢察官
被      告  羅勝坤
上列被告因違反毒品危害防制條例案件，經檢察官提起公訴（98
年度毒偵字第1337、1780號），被告於準備程序進行中為有罪陳
述，經本院合議庭裁定由受命法官獨任進行簡式審判程序，判決
如下：
    主  文
羅勝坤施用第一級毒品，累犯，處有期徒刑拾月，扣案之注射針
筒壹支沒收；又施用第一級毒品，累犯，處有期徒刑拾月，扣案
之注射針筒貳支均沒收。應執行有期徒刑壹年陸月，扣案之注射
針筒共支，均沒收。
    事實及理由
一、被告所犯之罪，為死刑、無期徒刑、最輕本刑3 年以上有期
    徒刑或高等法院管轄第一審案件以外之罪，而被告於本院準
    備程序進行中，就被訴事實為有罪之陳述，經本院告知簡式
    審判程序意旨，並聽取公訴人及被告之意見後，依刑事訴訟
    法第273 條之1 第1 項之規定，裁定依簡式審判程序審理。
二、犯罪事實：
    羅勝坤前於民國92年間，因施用毒品案件，經本院以92年度
    毒聲字第2334號裁定送觀察、勒戒，因認有繼續施用毒品之
    傾向，再經本院以93年度毒聲字第1410號裁定令入戒治處所
    施以強制戒治，因強制戒治成效評定合格，認無繼續強制戒
    治之必要，於94年5 月25日執行完畢釋放出所，並經臺灣桃
    園地方法院檢察署檢察官以94年度戒毒偵字第425 號為不起
    訴處分確定。復於前開強制戒治執行完畢釋放出所後五年內
    之94年間，因施用毒品案件，經臺灣新竹地方法院以94年度
    訴字第902 號判決判處有期徒刑10月，上訴後，經臺灣高等
    法院以95年度上訴字第938 號判決上訴駁回確定，於96年7
    月8 日縮刑期滿執行完畢。再於95年間，因施用毒品案件，
    經本院以95年度訴字第2762號判決判處有期徒刑10月，上訴
    後，經臺灣高等法院以96年度上訴字第2350號判決上訴駁回
    確定，嗣經同法院以96年度聲減字第4435號裁定減刑為有期
    徒刑5 月確定，於97年9 月13日縮刑期滿執行完畢。詎猶不
    知悔改，復基於施用第一級毒品之犯意，分別為下列犯行：
  (一)於98年1 月16日上午8 時許，在其位於桃園縣新屋鄉○○○
    路○段11號之住處內，以針筒注射方式施用第一級毒品海洛
    因1 次。嗣於同日晚間11時20分許，在新竹市○區○○路93
    0 號汽車旅館B06 號房內為警查獲，經警得其同意後，在其
    左邊上衣口袋內扣得其所有供施用毒品所用（非專供）之注
    射針筒1 支，嗣採集其尿液送驗，結果呈嗎啡陽性反應，而
    悉上情。
  (二)於98年4 月6 日某時，在桃園縣境內某處，以針筒注射方式
    施用第一級毒品海洛因1 次。嗣於同日晚間9 時50分許，在
    桃園縣中壢市○○路○段106 號前，因形跡可疑為警攔檢盤
    查，經警得其同意後，自其外套內側袋內扣得其所有供施用
    毒品所用（非專供）之注射針筒2 支，並採集其尿液送驗，
    結果呈嗎啡陽性反應，而悉上情。
三、認定被告犯罪所憑之證據：
  (一)被告羅勝坤於警詢、偵訊、本院準備程序及審理時之自白。
  (二)新竹市警察局毒品犯罪嫌疑人尿液採驗作業管制紀錄及台灣
    檢驗科技股份有限公司濫用藥物檢驗報告、新竹市警察局第
    三分局搜索扣押筆錄暨扣押物品目錄表、扣押物品清單各1
    份，現場暨扣案注射針筒照片共5 張。
  (三)桃園縣政府警察局勘察採證同意書、桃園縣政府警察局查獲
    毒品危害防制條例「尿液」初步鑑驗報告單、桃園縣政府警
    察局被採尿人尿液暨毒品真實姓名與編號對照表及台灣檢驗
    科技股份有限公司濫用藥物檢驗報告、自願受搜索同意書、
    桃園縣政府警察局搜索扣押筆錄、扣押物品目錄表及扣押物
    品清單各1 份，刑案現場照片（含扣案注射針筒照片）共3
    張。
  (四)扣案之注射針筒共3 支。
四、核被告所為，均係犯毒品危害防制條例第10條第1 項之施用
    第一級毒品罪。其施用前非法持有毒品海洛因之低度行為，
    應為施用毒品之高度行為所吸收，不另論罪。被告所犯上開
    各罪間，犯意各別，行為互殊，應予分論併罰。又其有如犯
    罪事實欄所載之科刑、執行紀錄，有臺灣高等法院被告前案
    紀錄表1 份在卷可稽，其於徒行執行完畢後5 年內故意再犯
    本件有期徒刑以上之二罪，均為累犯，均應依刑法第47條第
    1 項加重其刑。爰審酌被告前因施用毒品經觀察、勒戒、強
    制戒治執行完畢釋放後，仍無法斷絕施用毒品惡習，顯見其
    意志力薄弱，自有使其與社會上毒品來源隔離，使其能深自
    反省，斷絕與毒品接觸之必要，兼衡其犯罪後終能坦承犯行
    ，態度尚可，暨其犯罪之手段、動機、目的、生活狀況、智
    識程度等一切情狀，分別量處如主文所示之刑，並定其應執
    行之刑，以示懲儆。又扣案注射針筒共3 支係被告所有供（
    非專供）施用第一級毒品所用之物，業據被告供承在卷，爰
    依刑法第38條第1 項第2 款宣告沒收。
五、應適用之法條：
    刑事訴訟法第273 條之1 第1 項、第299 條第1 項前段、第
    310 條之2 、第454 條第1 項，毒品危害防制條例第10條第
    1 項，刑法第11條前段、第47條第1 項、第38條第1 項第2
    款、第51條第5 款。
六、如不服本判決，應於判決送達後10日內向本院提出上訴狀（
    應附繕本），其未敘述上訴理由者，應於上訴期間屆滿後20
    日內補提理由書狀於本院，上訴於臺灣高等法院。
本案經檢察官馮浩庭到庭執行職務。
中    華    民    國  100     年    7     月    29    日
                    刑事庭  法  官  許曉微
以上正本證明與原本無異。
                            書記官  洪明媚
中    華    民    國   100    年    7     月    29    日
附錄本案論罪科刑法條：
毒品危害防制條例第10條規定：
施用第一級毒品者，處6 月以上5 年以下有期徒刑。
施用第二級毒品者，處3年以下有期徒刑。